臺灣新竹地方法院刑事判決
109年度訴字第952號
公  訴  人  臺灣新竹地方檢察署檢察官
被      告  李文鈞




                    （另案於法務部○○○○○○○○強制戒治）
指定辯護人  本院公設辯護人林建和
上列被告因違反槍砲彈藥刀械管制條例案件，經檢察官提起公訴
（109年度偵字第11158號），本院判決如下︰
    主  文
李文鈞犯未經許可持有非制式手槍罪，累犯，處有期徒刑壹年拾
月，併科罰金新臺幣伍萬元，罰金如易服勞役，以新臺幣壹仟元
折算壹日。扣案如附表所示之物沒收。
    事  實
一、李文鈞明知可發射子彈具有殺傷力之非制式手槍係槍砲彈藥
    刀械管制條例第4條第1項第1款所列管之槍砲，非經中央主
    管機關許可，不得持有。詎其仍基於持有具有殺傷力之非制
    式手槍之犯意，未經許可，於民國109年8月初某日，在其位
    於新竹縣○○鄉○○路0段000巷0號之居所，以新臺幣4萬元之代
    價，向真實姓名、年籍不詳、綽號「阿凡」之男子購買具有
    殺傷力之如附表所示非制式手槍1支，並將之藏放在新竹縣○
    ○鄉○○路0段000號旁空地水溝內而持有之。嗣警員於109年9
    月25日上午6時許，持本院核發之搜索票，至新竹縣○○鄉○○
    路0段000巷0號執行搜索後，李文鈞在有偵查犯罪職權之公
    務員尚未發覺前，於同日上午7時40分許，主動帶同警員至
    前揭空地取出藏放於該處之上開槍枝扣案，而自願接受裁判
    ，始查悉上情。
    理  由
甲、程序方面
一、按被告以外之人於審判外之陳述，經當事人於審判程序同意
    作為證據，法院審酌該言詞陳述或書面陳述作成時之情況，
    認為適當者，得為證據。當事人、代理人或辯護人於法院調
    查證據時，知有刑事訴訟法第159條第1項不得為證據之情形
    ，而未於言詞辯論終結前聲明異議者，視為有前項之同意。
    刑事訴訟法第159條之5第1項、第2項分別定有明文。經查，
    本判決所引用以下被告以外之人於審判外之陳述，迄本案言
    詞辯論終結前，公訴人、被告李文鈞及辯護人均未表示異議
    ，本院審酌上開證據作成時，並無違法或不當之情況，又均
    無證明力明顯過低之情形，因認上開證據方法均適當得為證
    據，依上揭規定，應均有證據能力。
二、第按，本判決所引用其餘所依憑判斷之非供述證據，亦無證
    據證明係違反法定程序所取得，或其他不得作為證據之情形
    ，且與本案待證事實間復具有相當關聯性，依刑事訴訟法第
    158條之4規定之反面解釋，亦均有證據能力。
乙、實體方面
一、認定犯罪事實所憑之證據及認定之理由： 
　㈠前揭犯罪事實，業據被告李文鈞於警詢時、偵查中及本院審
    理時均坦承不諱（見偵卷第13頁至第16頁、第92頁反面、本
    院卷第185頁至第187頁），核與證人范御文、范御章於警詢
    時所述均相符（見偵卷第32頁至第37頁），並有本院109年
    度聲搜字第537號搜索票影本1份（見偵卷第38頁）、苗栗縣
    警察局搜索、扣押筆錄暨扣押物品目錄表各2份（見偵卷第3
    9頁至第43頁、第46頁至第49頁）、搜索過程暨扣押物品照
    片10張（見偵卷第50頁至第53頁、第147頁）在卷可稽，且
    有如附表所示之非制式手槍1支扣案可資佐證。
　㈡扣案之非制式手槍1支，經送內政部警政署刑事警察局鑑定，
    鑑定結果為：送鑑手槍1支(槍枝管制編號：0000000000號)
    ，認係非制式手槍，由仿手槍外型製造之槍枝，組裝已貫通
    之金屬槍管而成，擊發功能正常，可供擊發適用子彈使用，
    認具殺傷力，此有該局109年10月30日刑鑑字第1098009570
    號鑑定書1份暨所附影像4張附卷足參（見偵卷第139頁至第1
    40頁反面），足見上開非制式手槍1支確具有殺傷力無訛。
　㈢綜上所述，被告前開任意性自白核與事實相符，堪予採信。
    本案事證明確，被告犯行堪以認定，應予依法論科。
二、論罪科刑之理由：　
　㈠核被告李文鈞所為，係犯槍砲彈藥刀械管制條例第7條第4項
    之未經許可持有非制式手槍罪。起訴書原誤載為槍砲彈藥刀
    械管制條例第8條第4項之罪，業經檢察官當庭更正，附此敘
    明。
　㈡查被告前因違反毒品危害防制條例案件，經本院於103年7月3
    1日，以103年度審易字第477號判決處有期徒刑7月並確定，
    於104年11月24日因徒刑執行完畢出監等情，有臺灣高等法
    院被告前案紀錄表1份在卷足參。詎其又於受有期徒刑執行
    完畢後，5年以內故意再犯本件有期徒刑以上之罪，為累犯
    ，且本院認本件加重最低本刑並無罪刑不相當之情形，爰依
    刑法第47條第1項之規定，加重其刑。
　㈢按刑法第62條規定，對於未發覺之罪自首而受裁判者，得減
    輕其刑。但有特別規定者，依其規定；次按槍砲彈藥刀械管
    制條例第18條第1項前段規定，犯本條例之罪自首，並報繳
    其持有之全部槍砲、彈藥、刀械者，減輕或免除其刑；又槍
    砲彈藥刀械管制條例既為刑法之特別法，該條例第18條第1
    項前段規定，即為刑法第62條但書所示之特別規定，自應優
    先適用。經查，關於本案查獲經過，警員於109年9月25日上
    午6時許至被告位於新竹縣○○鄉○○路0段000巷0號之居所執行
    搜索時，係持本院核發之109年度聲搜字第537號搜索票，該
    搜索票之案由為「違反毒品危害防制條例」，應扣押之物為
    「違反毒品危害防制條例之相關事證」，且受搜索人為「范
    御文」，並非被告，有該搜索票影本1份在卷可參（見偵卷
    第38頁），足見警員原係欲對范御文違反毒品危害防制條例
    之案件進行蒐證，與被告無涉；而被告於警員搜索完畢後，
    主動帶同警員前往並非搜索票所記載搜索處所之新竹縣○○鄉
    ○○路0段000號旁空地取出本案槍枝，此觀卷附被告之警詢筆
    錄及上開搜索、扣押筆錄2份即明（見偵卷第14頁、第39頁
    至第42頁、第45頁至第48頁）。是本件係因被告在有偵查權
    之警員尚未發覺被告持有本件槍枝犯行前，主動帶同警員前
    往藏置地點起出其所持有之槍枝，始查獲本案，已與自首報
    繳之效力無異，應認符合槍砲彈藥刀械管制條例第18條第1
    項前段之規定。惟審酌被告係於警員對其居所執行搜索後，
    始帶同警員取槍，究非主動至警察機關或其他相關單位繳出
    本案槍枝，故本院認尚不宜免除其刑。爰依槍砲彈藥刀械管
    制條例第18條第1項前段之規定，減輕其刑，且依刑法第66
    條但書規定，同時有免除其刑之規定者，其減輕得減至三分
    之二；並依刑法第71條第1項之規定，先加後減之。
　㈣爰以行為人之責任為基礎，審酌具有殺傷力之非制式手槍乃
    屬高度危險之物品，被告漠視法令，任意持有槍枝，對於他
    人之身體、生命及社會治安顯已造成潛在之危險與不安，實
    屬不該；惟念被告坦認犯行，犯後態度良好；併考量其持有
    之槍枝數量及持有期間，暨被告素行、自述國中肄業之教育
    程度及小康之經濟狀況（見本院卷第187頁）等一切情狀，
    量處如主文所示之刑，並就併科罰金部分諭知易服勞役之折
    算標準。 　
三、沒收部分： 
　　扣案之如附表所示之物，係違禁物，不問屬於犯罪行為人與
    否，應依刑法第38條第1項規定，宣告沒收。　　
據上論斷，應依刑事訴訟法第299條第1項前段，判決如主文。
本案經檢察官侯少卿提起公訴，檢察官孫立婷到庭執行職務。
中　　華　　民　　國　　110 　年　　5 　　月　　21　　日
                  刑事第七庭    審判長法　官  陳麗芬
　　　　　　　　　                    法  官  華澹寧 
　　　　　　　　　　　　　　　　　　　法  官　郭哲宏　
以上正本證明與原本無異。
如不服本判決應於收受本判決後20日內向本院提出上訴書狀，上
訴書狀應敘述具體理由。上訴書狀未敘述上訴理由者，應於上訴
期間屆滿後20日內補提理由書狀於本院(均須按他造當事人之人
數附繕本 )「切勿逕送上級法院」。 
中　　華　　民　　國　　110 　年　　5 　　月　　21　　日
                                      書記官  戴筑芸
附錄本案論罪法條： 
槍砲彈藥刀械管制條例第7條
未經許可，製造、販賣或運輸制式或非制式火砲、肩射武器、機
關槍、衝鋒槍、卡柄槍、自動步槍、普通步槍、馬槍、手槍或各
類砲彈、炸彈、爆裂物者，處無期徒刑或7年以上有期徒刑，併
科新臺幣3千萬元以下罰金。
未經許可，轉讓、出租或出借前項所列槍砲、彈藥者，處無期徒
刑或5年以上有期徒刑，併科新臺幣1千萬元以下罰金。
意圖供自己或他人犯罪之用，而犯前二項之罪者，處死刑或無期
徒刑；處徒刑者，併科新臺幣5千萬元以下罰金。
未經許可，持有、寄藏或意圖販賣而陳列第1項所列槍砲、彈藥
者，處5年以上有期徒刑，併科新臺幣1千萬元以下罰金。
意圖供自己或他人犯罪之用，以強盜、搶奪、竊盜或其他非法方
法，持有依法執行公務之人所持有之第1項所列槍砲、彈藥者，
得加重其刑至二分之一。
第1項至第3項之未遂犯罰之。　
附表：
規格 數量 鑑定結果 非制式手槍（槍枝管制編號：0000000000號），由仿手槍外型製造之槍枝，組裝已貫通之金屬槍管而成 1支 擊發功能正常，可供擊發適用子彈使用，認具殺傷力